臺灣高等法院刑事判決　　　　　　　　　　　　　九十一年度上訴字第二四四號
　　上　訴　人
　　即　被　告　甲○○
右上訴人因毒品危害防制條例案件，不服臺灣士林地方法院九十一年度訴字第二八六
號，中華民國九十一年六月十九日第一審判決（起訴案號：臺灣士林地方法院檢察署
九十年度偵字第一九三八號）提起上訴，本院判決如左：
    主  文
上訴駁回。
    事  實
一、甲○○曾於民國（下同）八十六年間因違反麻醉藥品管理條例案件，經台灣台北
    地方法院判處有期徒刑六月確定，於八十八年四月十四日縮刑期滿執行完畢，復
    因施用毒品案件，經裁定送觀察、勒戒後，認有繼續施用毒品傾向，經裁定令入
    戒治所強制戒治一年，九十年五月二十五日戒治期滿，由臺灣新竹地方法院檢察
    署檢察官於九十年六月二十六日以九十年度戒毒偵字第一一九號處分不起訴確定
    。詎甲○○仍不知悔改，於前開不起訴處分確定後五年內，復基於概括之犯意，
    自九十年八月間某日起至九十年十一月二十九日中午止，多次在台北縣土城市及
    台北市士林區○○○路○段七二八巷二號花翎汽車旅店八○七室等地，施用第二
    級毒品安非他命，嗣於九十年十一月二十九日晚上十時三十分許，在台北市士林
    區○○○路○段七二八巷二號花翎汽車旅店八○七室為警查獲，並扣得毒品安非
    他命十包（驗餘共淨重十四‧五八公克）。
二、案經台北市政府警察局士林分局報請臺灣士林地方法院檢察署檢察官提起公訴。
    理  由
一、右揭事實，業據被告於警訊、檢察官偵查中及原審坦承不諱，被告於九十年十一
    月二十九日經警採尿後送驗結果，確呈安非他命之陽性反應，有台灣尖端先進生
    技醫藥股份有限公司濫用藥物檢驗中心九十年十二月十四日濫用藥物檢驗報告乙
    紙附卷可稽。此外，並有扣案之安非他命十包（驗餘共淨重十四‧五八公克）及
    鑑定該物品為安非他命之台北市政府警察局九十一年二月四日北市鑑毒字第八五
    九號檢驗通知書一份存卷為憑，雖被告於本院審理時翻異前詞，否認犯罪，惟與
    前開證據不符，無非事後空言，不足採信。被告前因施用毒品，經移送觀察、勒
    戒後，認有繼續施用毒品傾向，經裁定送強制戒治，戒治期滿後獲不起訴處分確
    定，有台灣高等法院檢察署刑事資料科簡復表在卷可稽，被告強制戒治期滿獲不
    起訴處分確定後，於五年之內再犯施用毒品罪，其事證明確，犯行堪以認定。
二、核被告所為，係犯毒品危害防制條例第十條第二項之施用第二級毒品罪。被告施
    用第二級毒品前後，非法持有第二級毒品之低度行為為施用第二級毒品之高度行
    為所吸收，不另論罪。其先後多次施用第二級毒品犯行，時間緊接，犯罪構成要
    件相同，顯係基於概括之犯意反覆為之，應依連續犯之規定論以一罪，並加重其
    刑。查被告曾於八十六年間因違反麻醉藥品管理條例案件，經台灣台北地方法院
    判處有期徒刑六月確定，於八十八年四月十四日縮刑期滿執行完畢，於五年內再
    犯本件有期徒刑以上之罪，為累犯，應遞加重其刑。
三、原審基於前述理由，因依毒品危害防制條例第十條第二項、第十八條第一項前段
    、刑法第十一條、第五十六條、第四十七條各規定，於審酌被告品行、犯罪動機
    、施用毒品者對社會治安潛在之影響程度及犯罪態度等一切情狀，量處有期徒刑
    六月（原審因就被告施用第一級毒品及施用第二級毒品分別諭知其罪刑，並定其
    應執行刑，其中施用第二級毒品部分乃未另諭知易科罰金之折算標準），並以扣
    案之毒品安非他命十包（驗餘共淨重十四‧五八公克），為查獲之毒品，係違禁
    物，不問屬於犯人與否，應依毒品危害防制條例第十八條第一項前段之規定宣告
    沒收銷燬之。至扣案之針筒五支及吸食器一組，被告否認為其所有，亦乏確據證
    明係被告所有，自屬無從依刑法第三十八條第一項第二款之規定宣告沒收。核其
    認事用法，俱無違誤，量刑亦甚允洽。被告上訴意旨，否認犯罪，為無理由，應
    予駁回。
據上論斷，應依刑事訴訟法第三百六十八條，判決如主文。
本案經檢察官曾忠己到庭執行職務。
中      華      民      國    九十一    年      九      月    二十五    日
                              台灣高等法院刑事第六庭
                                  審判長法  官  陳  春  秋
                                        法  官  王  麗  莉
                                        法  官  高  明  哲
右正本證明與原本無異。
不得上訴。
                                        書記官  李  垂  福
中      華      民      國     九十一   年      九      月    二十六    日
附錄：本案論罪科刑法條全文
毒品危害防制條例第十條：
施用第一級毒品者，處六月以上五年以下有期徒刑。
施用第二級毒品者，處三年以下有期徒刑。
